臺灣高等法院刑事判決
111年度上訴字第1150號
上  訴  人  
即  被  告  楊皓雲




選任辯護人  陳敬豐律師(法扶律師)
上列上訴人即被告因違反毒品危害防制條例案件，不服臺灣桃園
地方法院110年度訴字第444號，中華民國111年1月12日第一審判
決（起訴案號：臺灣桃園地方檢察署110年度偵字第9373號），
提起上訴，本院判決如下：
    主  文
原判決撤銷。
楊皓雲犯販賣第二級毒品罪，累犯，處有期徒刑捌年。未扣案之
如附表編號2所示行動電話壹支及犯罪所得新臺幣參仟元均沒收
，於全部或一部不能沒收或不宜執行沒收時，追徵其價額。
    事  實
一、楊皓雲明知甲基安非他命屬毒品危害防制條例第2條第2項第
    2款所列管之第二級毒品，依法不得持有、販賣，竟意圖營
    利，基於販賣第二級毒品甲基安非他命（下稱甲基安非他命
    ）之犯意，於民國109年10月9日下午2時48分許，持用附表
    編號2所示之行動電話，以「林口陳毅風」之微信暱稱，與
    施雅旻達成以新臺幣（下同）3,400元販賣2公克甲基安非他
    命之合意後，楊皓雲即依約於同日下午5時18分許，抵達新
    北市○○區○○路000號全家便利商店與施雅旻碰面，先收得施
    雅旻交付之部分價金3,000元，再於同日下午5時23分許，與
    施雅旻一同進入新北市○○區○○路000○0號「使勁夾選物販賣
    機店」內，將裝在香菸盒裡之2公克甲基安非他命交予施雅
    旻（施雅旻所涉違反毒品危害防制條例犯行，業經臺灣臺北
    地方法院110年度簡字第520號判處罪刑確定在案），餘款40
    0元則同意施雅旻暫先賒欠。嗣施雅旻將上開甲基安非他命
    交付予陳偉強（陳偉強所涉違反毒品危害防制條例犯行，業
    經臺灣臺北地方法院109年度簡字第3233號判處罪刑確定）
    後，陳偉強於109年10月10日晚間8時許，在臺北市○○區○○路
    000號前為警查獲，經警方追查其毒品來源，並於109年11月
    24日下午5時許，持搜索票前往楊皓雲位於桃園市○○區○○路0
    00號3樓之1住處執行搜索，當場扣得如附表編號2所示之行
    動電話，因而查悉上情。
二、案經臺北市政府警察局信義分局報請臺灣臺北地方檢察署檢
    察官呈請臺灣高等檢察署檢察長令轉臺灣桃園地方檢察署檢
    察官偵查起訴。
    理  由
一、證據能力方面：
　㈠按被告以外之人於審判外之言詞或書面陳述，除法律有規定
    者外，不得作為證據，刑事訴訟法第159條第1項固定有明文
    。惟被告以外之人於審判外之陳述，雖不符同法第159條之1
    至同條之4之規定，而經當事人於審判程序同意作為證據，
    法院審酌該言詞或書面陳述作成時之情況，認為適當者，亦
    得為證據；又當事人、代理人或辯護人於法院調查證據時，
    知有第159條第1項不得為證據之情形，而未於言詞辯論終結
    前聲明異議者，視為有前項之同意，同法第159條之5第1項
    、第2項亦有明文規定。經查，本判決下列所引用之被告以
    外之人於審判外之陳述，檢察官、上訴人即被告楊皓雲（下
    稱被告）、辯護人於本院準備程序及審理中，均已表示「證
    據能力沒有意見」等語明確（本院卷第82至84、194至197頁
    ），迄本院言詞辯論終結前，亦未就證據能力聲明異議；本
    院審酌該些傳聞證據製作時之情況，尚無違法不當及證明力
    明顯過低之瑕疵，亦認以之作為證據要屬適當，爰依刑事訴
    訟法第159條之5第2項之規定，認均有證據能力。
　㈡本判決所引用之非供述證據，並無證據顯示係公務員違背法
    定程序所取得，亦無顯不可信之情況，且經本院於審理期日
    逐一提示而為合法調查，自亦得作為本案認定犯罪事實之證
    據。　　
二、認定犯罪事實所憑之證據及理由：
　㈠訊據被告坦承持用附表編號2所示行動電話與施雅旻聯繫後，
    於上揭時間、地點，先向施雅旻收得3,000元，再將裝在香
    菸盒裡之2公克甲基安非他命交予施雅旻等情不諱；惟矢口
    否認有何販賣第二級毒品犯行，辯稱：我是以原價轉讓甲基
    安非他命給施雅旻，沒有賺錢營利，應僅構成轉讓禁藥等語
    。
　㈡被告持用附表編號2所示行動電話，以「林口陳毅風」之微信
    暱稱，於109年10月9日下午2時48分許與施雅旻聯繫，達成2
    公克甲基安非他命收取3,400元之合意後，於同日下午5時18
    分許，先在新北市○○區○○路000號全家便利商店前，向施雅
    旻收得部分價金3,000元，再於同日下午5時23分許，在新北
    市○○區○○路000○0號「使勁夾選物販賣機店」內，將裝在香
    菸盒裡之2公克甲基安非他命交予施雅旻，餘款400元則同意
    施雅旻暫先賒欠之客觀事實，業據被告自承在卷（臺灣臺北
    地方檢察署110年度偵字第1721號卷《下稱偵查卷》第23至25
    、134、135頁，原審卷第96、147頁，本院卷第84、85、130
    、199頁），核與證人即購毒者施雅旻於本院審理時證述之
    情節相互吻合（本院卷第203至207頁），並有施雅旻與被告
    之手機微信對話紀錄擷圖、現場監視器影像翻拍畫面、臺北
    市政府警察局信義分局搜索扣押筆錄、扣押物品目錄表在卷
    可稽（臺灣臺北地方檢察署109年度他字第12697號卷《下稱
    他字卷》第147至161頁，偵查卷第71至79、103至111頁）。
    又被告以「林口陳毅風」之微信暱稱，於109年10月9日下午
    2時48分許傳送予施雅旻之3則語音訊息，內容分別為「現在
    沒辦法像那天一樣給妳這個價」、「我剛剛去拿，人家給我
    17」及「妳要拿幾個」，且所謂「17」即指「1公克甲基安
    非他命1,700元」等情，亦據被告、施雅旻分別供述明確（
    偵查卷第25、57、59頁，本院卷第85、199、203、204頁）
    ，施雅旻於本院審理時復具結證稱：被告交給伊的甲基安非
    他命是分成2包，每包1公克，伊抓那個量就知道1包是1公克
    ，伊朋友（指陳偉強）後來也有秤等語在卷（本院卷第206
    頁），足見被告與施雅旻確係達成2公克甲基安非他命收取3
    ,400元之合意無訛；施雅旻於警詢時雖供陳：「109年10月9
    日是花3,000元購買1公克的甲基安非他命」等情（偵查卷第
    59頁），惟此乃因施雅旻轉交之後手陳偉強亦同在現場製作
    筆錄，才會如此陳述乙節，亦據施雅旻於本院審理時證述綦
    詳（本院卷第205頁），故施雅旻警詢中有關「當日係以3,0
    00元購買1公克甲基安非他命」之供述，洵與事實不符，尚
    無可採。
　㈢販賣毒品屬嚴重違法行為，苟遭逮獲，後果嚴重，毒販出售
    毒品時無不小心翼翼，不敢公然為之，且毒品無公定價格，
    並可任意分裝或增減其份量，是其各次買賣之價格，當亦各
    有差異，或隨供需雙方之資力、關係之深淺、需求之數量、
    貨源之充裕與否、販賣者對於資金之需求程度，以及政府查
    緝之態度，進而為各種不同之風險評估，而為機動性之調整
    ，是其價格標準，自非一成不變，且販賣者從各種「價差」
    或「量差」或「純度」謀取利潤方式，亦有差異，然其所圖
    利益之非法販賣行為目的，則屬相同，並無二致。因之販賣
    利得，除經被告坦承，或因帳冊記載致價量至臻明確外，確
    實難以究其原委。然按一般民眾之普遍認知，毒品價格非低
    、取得不易，且毒品交易向為政府查禁森嚴且重罰不寬貸，
    衡諸常情，倘非有利可圖，殊無必要甘冒持有毒品遭查獲、
    重罰之極大風險，無端親送至交易處所，或於自身住處附近
    交易毒品，抑或購入大量毒品貯藏，而平添為警查獲之可能
    。從而，除確有反證足資認定係基於某種非圖利本意之關係
    外，通常尚難因無法查悉其買進、賣出之差價，而諉無營利
    之意思，或阻卻販賣犯行之追訴，致知過坦承者難辭重典，
    飾詞否認者反得逞僥倖，而失情理之平（最高法院111年度
    台上字第265號判決意旨參照）。經查：
　　⑴施雅旻於警詢、偵查中已供陳：伊和「林口陳毅風」是在
      交友軟體上認識，就是一般朋友關係，伊不知道「林口陳
      毅風」的真實姓名及確切住所，都是用微信聯繫，當天是
      先交錢再拿貨（指甲基安非他命）等語（偵查卷第55、59
      頁，他字卷第171頁）；於本院審理時仍為相同之證述，
      並證稱：「（所以聯絡的微信上面，被告楊皓雲的暱稱為
      何？）陳什麼的，反正不是被告本名」等語在卷（本院卷
      第202頁）。對照被告於警詢、偵查中亦均供陳：以前都
      是伊向施雅旻的男友或施雅旻購買甲基安非他命，這次施
      雅旻說她和男友分手，臨時問伊有沒有，伊才會賣給施雅
      旻，因為想說後續還要找她拿甲基安非他命，不好意思拒
      絕等情節以觀（偵查卷第25、134頁），顯見被告與施雅
      旻之交情普通，過往除了毒品交易之聯繫以外，並無其他
      密切互動或特殊情誼，則苟無利可圖，衡情被告絕無平白
      甘冒被嚴查重罰之高度風險，而親自前往上開地點收取對
      價並交付毒品之理。
　　⑵被告雖始終辯稱：伊是以原價直接轉讓甲基安非他命給施
      雅旻，沒有賺取價差云云。然查：
　　　①被告於偵查時供稱：我傳送給施雅旻之語音内容是指施
        雅旻找我拿毒品，當初她給我的價錢較便宜，我無法給
        她該單位的價錢，我跟她拿1兩1顆1,200元（按應係1克
        1,200元之誤載），我去問的價錢是17，她說這個價格
        太高了，我又再找別人，後來我是向上游拿含袋2公克3
        ,000元等語（偵查卷第134、135頁）。於原審準備程序
        時先稱：當初我跟施雅旻拿的價位是1公克1,500元，1
        次購買1兩，1兩就是35公克，施雅旻是以1,500元乘以3
        5之價格（按總價即為52,500元）將毒品賣給我，但是
        這次施雅旻說她沒有貨源，我才將之前施雅旻賣我的甲
        基安非他命以原價賣回給施雅旻，完全沒有賺價差等語
        （原審卷第94頁）；嗣改稱：當初施雅旻是賣我1公克1
        ,500元，這次施雅旻問能否以原價賣給她，但當時我已
        經沒有施雅旻先前所賣給我的毒品了，所以我說先問看
        看別人有沒有辦法拿得到，結果價格是1公克1,700元，
        這次販賣給施雅旻之毒品係向綽號「思樂兵」之男子所
        購買，我跟「思樂兵」拿2公克3,000元的甲基安非他命
        ，也是用這個價格賣給施雅旻等語（原審卷第94至96頁
        ）。於原審審理時又稱：我給施雅旻的毒品就是之前施
        雅旻賣給我的，我跟施雅旻買一兩，價格大約4萬多元
        快5萬元之間，一兩大概是30公克，我當初跟施雅旻拿
        的成本大概1公克1,500元上下，我就給施雅旻2公克3,0
        00元等語（原審卷第144至146頁）。再於本院審理時改
        稱：我報給施雅旻的進價是1公克1,700元，所以2公克
        總價3,400元，但見面時施雅旻說她身上只有3,000元，
        我給她方便，400元就先欠著等語（本院卷第130、199
        頁）。
　　　②觀諸被告上開歷次陳述，就有關本案交付予施雅旻之甲
        基安非他命來源，先後有「原先向施雅旻購得1兩後所
        剩餘」、「思樂兵」或「不詳上游」之歧異；進價方面
        亦有1公克「1,200元」、「1,500元」或「1,700元」等
        不同版本；有關其向施雅旻所購得之1兩甲基安非他命
        實際重量及總價，復有「35公克、52,500元」或「30公
        克、4至5萬元」之出入。而甲基安非他命為政府嚴加查
        緝之違禁物，取得不易，市價非低，行為人未賺取任何
        「價差」、「量差」或「純度」即以原價轉讓予他人，
        本甚為少見，業如前述；被告亦稱除本次外，並無其他
        販賣或轉讓甲基安非他命予施雅旻之行為（原審卷第95
        頁），則苟被告真係以原價轉讓甲基安非他命予施雅旻
        ，衡情必定印象深刻，不致發生記憶混淆、模糊之情事
        ，惟被告對於其交付予施雅旻之毒品來源、進價等交易
        重要爭點，前後供述竟明顯反覆不一、差異甚大，可見
        被告所辯上情，實難以遽信為真。遑論被告為警查獲時
        所扣得如附表編號1之甲基安非他命，被告於警詢、偵
        查中均已供稱：此係於109年11月23日以2公克3,000元
        之價格向「思樂兵」購得，供自己吸食使用等情明確（
        偵查卷第19、20、135頁），可見被告自己另有購買毒
        品之來源，無需仰賴施雅旻，益徵被告辯稱：伊是慮及
        以後還要向施雅旻拿取甲基安非他命，不好意思拒絕施
        雅旻之請求，故以原價轉讓云云，洵屬無據。
　　⑶綜上所述，本案雖因被告始終否認販賣，致無法查悉其買
      進、賣出之確切差價，惟被告辯稱係原價轉讓云云，顯非
      可採，復難認其與施雅旻間有何不圖牟利之特殊關係，揆
      諸首揭說明，仍足認被告主觀上有營利意圖，客觀上亦有
      價差利得無訛。
　㈣從而，本案事證明確，被告之犯行堪予認定。
三、論罪及刑之加重減輕：
　㈠核被告所為，係犯毒品危害防制條例第4條第2項之販賣第二
    級毒品罪。被告為販賣而持有甲基安非他命之低度行為，為
    販賣之高度行為所吸收，不另論罪。
　㈡被告係以3,400元之總價，販賣2公克甲基安非他命予施雅旻
    ，已實際收得3,000元，其餘400元則同意施雅旻暫先賒欠乙
    節，業經本院審認如前，起訴書記載被告係以3,000元之價
    格販賣甲基安非他命1包予施雅旻，稍有未洽，應予更正。
　㈢被告前因持有第二級毒品案件，經臺灣新北地方法院106年度
    訴緝字第50號判處有期徒刑7月，再由本院106年度上訴字第
    1653號、最高法院106年度台上字第3643號判決先後駁回被
    告之上訴而告確定，入監執行後，於107年7月21日執行完畢
    乙節，有本院被告前案紀錄表及檢察官提出之上開各判決書
    在卷可考（本院卷第53至60、215至230頁），被告亦就上情
    表示「沒意見」等語（本院卷第200頁），是被告前受有期
    徒刑之執行完畢，5年內故意再犯本件有期徒刑以上之罪，
    合於累犯要件之客觀事實，堪予認定。又審酌被告前案係持
    有第二級毒品，經法院判處罪刑並執行完畢後，竟猶不知遠
    離毒害，反更進而販賣甲基安非他命牟利，危害國人身心健
    康，可見其對刑罰之反應力薄弱，適用累犯規定加重其刑，
    並無致其所受刑罰超過所應負擔罪責，使其人身自由遭受過
    苛之侵害，而抵觸憲法罪刑相當原則及比例原則之虞，爰參
    照司法院釋字第775號解釋意旨，除法定刑為無期徒刑部分
    依法不得加重以外，依刑法第47條第1項規定加重其刑。
　㈣有關刑法第59條酌減其刑適用之說明：
　  ⑴同為販賣第二級毒品之人，其原因動機不一，犯罪情節未
      必盡同，或有大盤毒梟者，亦有中、小盤之分，甚或僅係
      吸毒者友儕間謀取蠅頭小利之互通有無，所造成之危害社
      會程度自屬有異，惟法律科處此類犯罪所設之法定本刑，
      卻同為「無期徒刑或10年以上有期徒刑，得併科1千5百萬
      元以下罰金」，罪刑甚重，於此情形，倘依其情狀處以相
      當之有期徒刑，即足以懲儆，並可達防衛社會之目的者，
      自非不可依客觀之犯行與主觀之惡性二者加以考量其情狀
      ，是否有可資憫恕之處，而適用刑法第59條規定酌量減輕
      其刑，期使個案裁判之量刑，能斟酌至當，符合比例原則
      。
　  ⑵被告以3,400元之對價，販賣2公克甲基安非他命予施雅旻1
      次，且僅實際收得3,000元，可見其販賣毒品之數量非多
      ，價金不高，獲利有限，危害社會程度較輕，惡性亦非重
      大，犯罪情節當不能與專以販賣毒品維生之中大盤毒梟相
      提並論，是被告一時失慮鋌而走險，因此犯最輕本刑為10
      年以上有期徒刑之販賣第二級毒品罪，實有情輕法重，足
      堪憫恕之客觀情狀，縱使科以最低刑度，依一般社會觀念
      及通常法律情感，猶嫌過重，爰依刑法第59條之規定酌減
      其刑，並依法先加後減。
　㈤本案並無適用第17條第2項或同條第1項規定減刑之說明：
　　⑴毒品危害防制條例第17條第2項規定：「犯第4條至第8條之
      罪於偵查及歷次審判中均自白者，減輕其刑」，此所謂「
      自白」，係指對自己之犯罪事實全部或主要部分為肯定供
      述之意，所稱犯罪事實，則指符合犯罪構成要件之具體社
      會事實而言。又有無營利之主觀意圖，乃販賣毒品、轉讓
      毒品及為他人購買毒品以幫助施用等犯罪之主要分野，亦
      為各該犯罪異其刑罰輕重之原因，自屬販賣毒品犯罪之重
      要構成要件事實，倘僅承認交付毒品、收取價款等客觀行
      為，而未坦認有營利意圖，自難認已就販賣毒品之事實為
      自白（最高法院111年度台上字第83號、109年度台上字第
      4986號判決意旨參照）。被告於偵查、原審及本院準備程
      序、審理時，均否認其主觀上有何營利之意圖，辯稱僅係
      原價轉讓乙節，業如前述，顯未就販賣第二級毒品罪之全
      部或主要事實自白，自無從依毒品危害防制條例第17條第
      2項之規定減刑甚明。
　　⑵被告於警詢、偵查中固供陳：伊毒品來源為綽號「思樂兵
      」之成年男子等語（偵查卷第19、135頁），且經臺北市
      政府警察局信義分局調查結果，查知該暱稱「思樂兵」之
      真實姓名為「吳基宏」，已報請臺灣新北地方檢察署檢察
      官指揮偵辦乙節，有該分局110年5月4日北市警信分刑字
      第1103027569號函在卷可稽（原審卷第51頁）。然吳基宏
      所涉販賣第二級毒品犯嫌，嗣經臺灣新北地方檢察署檢察
      官偵查後，認罪嫌尚有不足，而為不起訴處分確定在案，
      有該署110年度偵字第24757號不起訴處分書、臺灣高等檢
      察署110年度上職議字第6898號處分書附卷供憑（原審卷
      第101至103頁），可見被告並無供出毒品來源，因而查獲
      其他正犯或共犯之情形，自亦無從適用毒品危害防制條例
      第17條第1項之規定減輕或免除其刑。
四、撤銷改判之理由及量刑審酌事由：
　㈠原判決以被告事證明確，因予論罪科刑，固非無見。惟：
　　⑴被告係以3,400元之總價，販賣2公克甲基安非他命予施雅
      旻，已收得價金3,000元，其餘400元則同意暫先賒欠乙節
      ，業如前述，原判決認定被告係以3,000元販賣甲基安非
      他命1包予施雅旻，稍有未合。
　　⑵原審疏未慮及被告之販賣第二級毒品犯行，實有情輕法重
      ，足堪憫恕之客觀情狀，未予適用刑法第59條規定酌減其
      刑，亦容有未洽。
　　⑶警方於109年11月24日執行搜索時，固扣得如附表編號2所
      示、被告持以與施雅旻聯繫此次交易甲基安非他命所用之
      行動電話1支，業據被告供陳在卷（原審卷第94、144頁）
      ；然警方係將該支行動電話隨案移送至被告之施用毒品案
      件，而被告經送觀察、勒戒後，認無繼續施用毒品之傾向
      ，業經臺灣桃園地方檢察署檢察官以110年度毒偵字第753
      號為不起訴處分確定，上開行動電話因此於110年12月27
      日發還被告乙節，有本院被告前案紀錄表、臺灣桃園地方
      法院111年4月15日桃院增刑琇110訴444字第1119005113號
      函、本院公務電話查詢紀錄表及扣押物電腦查詢結果列印
      資料存卷可按（本院卷第58、71至75頁），足認附表編號
      2所示之行動電話已未扣案，自應依毒品危害防制條例第1
      9條第1項、刑法第38條第4項等規定諭知沒收、追徵。原
      判決未查，僅諭知「扣案如附表編號2所示之物沒收」等
      語，復難認為妥適。
　㈡被告上訴意旨略以：本次是施雅旻突有需求而找伊調取甲基
    安非他命，伊因而依成本轉讓2公克甲基安非他命予施雅旻
    ，僅構成轉讓禁藥罪等語。然被告有關「原價轉讓」之辯解
    何以無足採信，其主觀上何以確有販賣甲基安非他命之營利
    意圖，客觀上如何亦有價差利得等節，俱經本院論述綦詳，
    業如前述。被告猶執陳詞，空言否認販賣而提起上訴，固無
    理由，惟原判決既有如前所指之違誤，仍屬無可維持，自應
    由本院予以撤銷改判。
　㈢爰以被告之行為人責任為基礎，審酌被告正值青壯，身強體
    見，竟不思正途賺取所需，漠視法令禁制販賣各式毒品牟利
    ，助長施用毒品之不良風氣，戕害國人身心健康，對社會治
    安亦構成潛在危害，實屬不該；且始終飾詞否認販賣毒品，
    未見反躬自省，犯後態度難認良好；惟此次販賣之甲基安非
    他命數量不多，獲利有限；兼衡其自陳國小畢業、從事建築
    業泥作、月薪3萬多元、未婚無子女、與母親一起工作等智
    識程度、家庭經濟生活等一切情狀（本院卷第200頁），改
    量處如主文第2項所示之刑。
五、沒收部分：
　㈠如附表編號2所示之行動電話1支，乃被告所有、持以與施雅
    旻聯繫此次交易甲基安非他命所用之物，且未扣案，業如前
    述，自應依毒品危害防制條例第19條第1項、刑法第38條第4
    項之規定諭知沒收，於全部或一部不能沒收或不宜執行沒收
    時，追徵其價額。
　㈡被告販賣甲基安非他命予施雅旻所實際收得之價金3,000元，
    雖未經扣案，仍應依刑法第38條之1第1項前段、第3項規定
    宣告沒收，於全部或一部不能或不宜執行沒收時，追徵其價
    額。
　㈢至警方執行搜索時所扣得如附表編號1所示之甲基安非他命，
    乃被告於本案犯行以後，為供己施用而於109年11月23日所
    購得，附表編號3之吸食器則係被告施用毒品之器具，均經
    被告供述明確（偵查卷第19、20、135頁，原審卷第144頁）
    ，均核與本案犯罪事實無關，且業經原審法院依檢察官之聲
    請裁定沒收銷燬，有本院被告前案紀錄表存卷可考，爰皆不
    併為沒收銷燬或沒收之宣告，附此敘明。
據上論斷，應依刑事訴訟法第369條第1項前段、第364條、第299
條第1項前段，毒品危害防制條例第4條第2項、第19條第1項，刑
法第11條、第47條第1項、第59條、第38條第4項、第38條之1第1
項前段、第3項，判決如主文。
本案經檢察官賴穎穎提起公訴，被告提起上訴後，檢察官洪威華
到庭執行職務。
中　　華　　民　　國　　111 　年　　8 　　月　　10　　日
                  刑事第二十一庭審判長法　官  林怡秀
                                      法　官  胡宜如
                                      法　官  劉元斐
以上正本證明與原本無異。
如不服本判決，應於收受送達後20日內向本院提出上訴書狀，其
未敘述上訴之理由者並得於提起上訴後20日內向本院補提理由書
（均須按他造當事人之人數附繕本）「切勿逕送上級法院」。
                                      書記官  陳靜雅
中　　華　　民　　國　　111 　年　　8 　　月　　10　　日
附錄：本案論罪科刑法條全文
毒品危害防制條例第4條
製造、運輸、販賣第一級毒品者，處死刑或無期徒刑；處無期徒
刑者，得併科新臺幣3千萬元以下罰金。
製造、運輸、販賣第二級毒品者，處無期徒刑或10年以上有期徒
刑，得併科新臺幣1千5百萬元以下罰金。
製造、運輸、販賣第三級毒品者，處7年以上有期徒刑，得併科
新臺幣1千萬元以下罰金。
製造、運輸、販賣第四級毒品者，處5年以上12年以下有期徒刑
，得併科新臺幣5百萬元以下罰金。
製造、運輸、販賣專供製造或施用毒品之器具者，處1年以上7年
以下有期徒刑，得併科新臺幣1百50萬元以下罰金。
前五項之未遂犯罰之。
附表：
編號 物 品 名 稱 備註及卷證出處 1 白色結晶1包 ⑴檢出甲基安非他命成分，驗前毛重1.53公克，鑑定用罄0.0002公克，驗餘毛重1.5298公克 ⑵交通部民用航空局航空醫務中心109年12月4日航藥鑑字第0000000號鑑定書（偵查卷第91頁）。 ⑶被告另行購入施用之甲基安非他命，與本案無關 2 行動電話1支 IMEI：000000000000000000、000000000000000000號，含門號0000000000號SIM卡1張 3 吸食器1組 被告施用甲基安非他命所用器具，與本案無關